

# **Arkadiusz Adamowicz**

Frontend developer

#### 😚 arkadiusz-adamowicz.netlify.app

- github.com/Arkadiusz-Adamowicz
- Email: arek.adamowicz81@gmail.com
- **Numer telefonu:** 530-321-255

### O mnie:

Mam na imie Arek. Naukę programowania FrontEndu rozpocząłem około rok temu. Lubie tworzyć strony internetowe w oparciu o technologie HTML, CSS, JavaScript, jednocześnie rozwijając swoją wiedzę i umiejętności. Interesuje sie również fotografią i obróbką zdięć. Moje poprzednie doświadczenia zawodowe sprawiły, że jestem entuzjastą pracy zespołowej, a zagraniczne delegacje pozwoliły na rozwinięcie moich umiejętności posługiwania się językiem angielskim na poziomie komunikatywnym. Programowanie i rozwiązywanie problemów sprawia mi przyjemność dlatego rozwijam się w tym kierunku.

#### Doświadczenie zawodowe:

2012 - obecnie	Ingram Micro Services - Serwisant w dziale Amazon. Diagnoza i naprawa sprzętu elektronicznego.
2011 - 2012	<b>Asplex sp z.o.o</b> - Operator Magazynu. Kompletowanie zamówień przy użyciu skanera. Pakowanie i
	wysyłka.
2009 - 2011	Wydawnictwo Muzyczne Absonic - Obsługa strony internetowej, oraz sklepu internetowego,
	aktualizowanie bazy danych. Przygotowywanie materiałów do druku, tworzene plakatów, ulotek,
	składanie książek. Obsługa programów Adobe Photoshop, Corel Draw.
2007 - 2008	Arest - Naprawa i rozbudowa sprzętu komputerowego. Instalacja systemów operacyjnych,
	przywracanie danych.
2003 - 2005	Czasopismo komputerowe PCFormat - pisanie artukułów, tłumaczenie tekstów źródłowych z języka
	angielskiego, aktualizowanie i obsługa strony internetowej

## Języki:

- Angielski poziom średnio-zaawansowany
- Polski ojczysty

## Wykształcenie:

- 2002 2003: Policealne Studium Marketingu-Reklamy "Vademecum" we Wrocławiu
- 2001 2002: Policealne Studium Informatyki "Edukacja" we Wrocławiu
- 1997 2001: XXV Liceum Techniczne we Wrocławiu

### **Kursy:**

- Udemy Modern HTML & CSS From The Beginning (Including Sass)
- Udemy Modern JavaScript From The Beginning
- Udemy React Front To Back 2022
- Complete JavaScript Full Stack Course 2022 From A Z

### Zainteresowania:



W wolnych chwilach lubie spędzać czas na świeżym powietrzu. Spacery z psem, jazda rowerem czy pływanie pozwala mi sie oderwać od komputera i odświeżyć umysł.



Oprócz nauki programowania FrontEndu, interesują mnie nowe technologie, szczególnie zagadnienia takie jak: wirtualna rzeczywistość, czy sztuczna inteligencja.



#### Literatura

Czytam głównie literaturę popularno-naukową oraz fantasy. Lubie również powieści Johna Grishama oraz horrory Stephena Kinga.



## Kino

Od zawsze lubiłem dobre kino. Nie mam ulubionego gatunku filmowego, jednak lubie wracać do niezapomnianych klasyków np. Czas Apokalipsy, Lśnienie, Skazani na Shawshank, Zielona Mila.

Wyrażam zgodę na przetwarzanie moich danych osobowych dla potrzeb niezbędnych do realizacji procesu rekrutacji (zgodnie z ustawą z dnia 10 maja 2018 roku o ochronie danych osobowych (Dz. Ustaw z 2018, poz. 1000) oraz zgodnie z rozporządzeniem Parlamentu Europejskiego i Rady (UE) 2016/679 z dnia 27 kwietnia 2016 r. w sprawie ochrony osób fizycznych w związku z przetwarzaniem danych osobowych i w sprawie swobodnego przepływu takich danych oraz uchylenia dyrektywy 95/46/WE (RODO)).